# 母子公司内部交易，固定资产何时计提折旧

提问人：丧失之日 时间：2016-11-30 17:06:15
1 月 1 日的母公司卖给子公司，是计提 12 个月还是 11 个月？看见好多例题都是计提 12 个月，固定资产不是次月计提折旧的吗？如果是1 月 31 日交易的呢，仍然计提 12 个月吗？是不是除了 1 月份以外，其他月份发生的这种固定资产内部交易都是次月计提折旧？

回答人：chenyiwei
在资产在母公司计提折旧到转让当月，子公司从次月起计提折旧，合计折旧计提还是 12 个月。